【裁判字號】    98,易,1059
【裁判日期】    981022
【裁判案由】    毒品危害防制條例
【裁判全文】
臺灣桃園地方法院刑事判決              98年度易字第1059號
公  訴  人  臺灣桃園地方法院檢察署檢察官
被      告  甲○○
                    （現另案於台灣桃園監獄執行中）
指定辯護人  本院公設辯護人  彭詩雯
上列被告因毒品危害防制條例案件，經檢察官聲請簡易判決處刑
（98年度毒偵字第4170號），本院改依通常程序，嗣被告於準備
程序進行中為有罪之陳述，經聲請改依協商程序而為判決，本院
判決如下：
    主  文
甲○○施用第二級毒品，累犯，處有期徒刑柒月。
    事實及理由
一、按檢察官聲請以簡易判決處刑之案件，經法院認為有刑事訴
    訟法第451 條之1 第4 項但書之情形者，應適用通常程序審
    判之，刑事訴訟法第452 條定有明文。查本案檢察官原認被
    告涉有施用第二級毒品罪嫌，聲請簡易判決處刑，本經本院
    桃園簡易庭以98年度桃簡字第3040號，以簡易程序審理，惟
    本院認本件不適於以簡易判決處刑，爰適用通常程序審理，
    合先敘明。又本件被告甲○○所犯係刑事訴訟法第376 條第
    1 款最重本刑為3 年以下有期徒刑之罪，其於準備程序中就
    被訴事實為有罪之陳述，爰依刑事訴訟法第284 條之1 規定
    獨任進行審判程序。
二、被告甲○○前有違反毒品危害防制條例、竊盜等前科，其中
    於民國94年間，因施用毒品案件，經本院以94年度桃簡字第
    722 號判決判處有期徒刑5 月確定；另於同年間，因施用毒
    品案件，經本院以94年度訴字第1183號判決判處有期徒刑8
    月確定；另於同年間，因竊盜案件，經本院以94年度易字第
    767 號判決判處有期徒刑1 年確定，上開三罪並經本院以95
    年度聲字第1638號裁定應執行有期徒刑1 年11月確定，於96
    年5 月4 日縮短刑期假釋出監並付保護管束，嗣中華民國九
    十六年罪犯減刑條例於96年7 月16日施行，依該條例第2 條
    第2 項之規定，本件應視為已依規定減其宣告刑，於96年7
    月16日執行完畢（構成累犯）。
三、被告另於90年間，因施用毒品案件，經臺灣新竹地方法院以
    90年度毒聲字第425 號裁定送觀察、勒戒後，因認無繼續施
    用毒品傾向，於90年3 月22日釋放出所，並經臺灣新竹地方
    法院檢察署檢察官於90年3 月23日以90年度毒偵字第468 號
    為不起訴處分確定。又於91年間，因施用毒品案件，經本院
    以91年度毒聲字第1081號裁定送觀察、勒戒後，因認有繼續
    施用毒品傾向，再經本院以91年度毒聲字第2088號裁定令入
    戒治處所施以強制戒治，因其戒治成效經評定為合格，嗣經
    本院以91年度毒聲字第3478號裁定停止戒治，於92年1 月15
    日停止戒治併付保護管束出所，迄92年7 月16日保護管束期
    滿，未經撤銷停止戒治，視為強制戒治執行完畢，該次施用
    毒品犯行，並經本院以91年度桃簡字第991 號判決判處有期
    徒刑4 月確定。又五年內之94年間，因施用毒品案件，經本
    院以94年度桃簡字第722 號判決判處有期徒刑5 月確定。詎
    仍未戒除毒癮，明知甲基安非他命係業經公告列為毒品危害
    防制條例第2 條第2 項第2 款之第二級毒品，不得持有、施
    用，竟基於施用第二級毒品甲基安非他命犯意，於98年6 月
    16日，在雲林縣斗六市某友人住處內，施用第二級毒品甲基
    安非他命1 次，嗣於98年6 月16日中午12時許，在雲林縣斗
    六市○○街119 號前為警查獲，且以列管毒品人口，經雲林
    縣政府警察局警員斗南分局警員採驗尿液查獲。案經雲林縣
    政府警察局斗南分局報告臺灣雲林地方法院檢察署呈請臺灣
    高等法院檢察署檢察長令轉臺灣桃園地方法院檢察署檢察官
    偵查後聲請簡易判決處刑，本院認不宜簡易處刑改分通常程
    序。
四、證據名稱：
  (一)被告於本院準備程序中之自白。
  (二)詮昕科技股份有限公司濫用藥物尿液檢驗報告暨雲林縣警察
    局斗南分局查獲煙毒、麻管嫌犯尿液送檢真實姓名對照表各
    1 紙附卷可稽。
五、本件經檢察官與被告於審判外達成協商之合意且被告已認罪
    ，其合意內容為：就施用第二級毒品部分，被告願受科刑範
    圍為有期徒刑7 月。經查，上開協商合意並無刑事訴訟法第
    455 條之4 第1 項所列情形之一，檢察官聲請改依協商程序
    而為判決，本院爰不經言詞辯論，於協商合意範圍內為協商
    判決，合予敘明。
六、應適用之法條：刑事訴訟法第452 條、第284 條之1 、第45
    5 條之4 第2 項、第455 條之8 ，毒品危害防制條例第10條
    第2 項，刑法第11條前段、第47條第1 項。
七、本判決除有刑事訴訟法第455 條之4 第1 項第1 款、第2 款
    、第4 款、第6 款、第7 款所定情形之一，或違反同條第2
    項規定者外，不得上訴。
八、如不服本件判決，得自收受判決送達之日起10日內，向本院
    提出上訴書狀，上訴於第二審法院。
本案經檢察官許鈺茹到庭執行職務。
中    華    民    國    98    年    10    月    22    日
                  刑事第二庭  法  官  徐  培  元
以上正本證明與原本無異。
如不服本判決應於收受判決後10日內向本院提出上訴書狀，並應
敘述具體理由。其未敘述上訴理由者，應於上訴期間屆滿後20日
內向本院補提理由書( 均須按他造當事人之人數附繕本) 「切勿
逕送上級法院」。
                              書記官  張  筆  隆
中    華    民    國    98    年    10    月    23    日
附錄論罪科刑依據之法條：
毒品危害防制條例第10條
施用第一級毒品者，處六月以上五年以下有期徒刑。
施用第二級毒品者，處三年以下有期徒刑。


司法院資訊處製作；財團法人民間司法改革基金會備份。
